臺灣新竹地方法院刑事裁定
111年度聲字第974號
聲  請  人  臺灣新竹地方檢察署檢察官
受  刑  人  陳豪  



上列聲請人因受刑人數罪併罰有二裁判以上，聲請定其應執行之
刑（111年度執聲字第700號），本院裁定如下：
    主  文
陳豪犯如附表所示各罪所處之刑，應執行有期徒刑肆年貳月，併
科罰金新臺幣貳佰伍拾萬元，罰金如易服勞役，以罰金總額與壹
年之日數比例折算。
    理  由
一、本件聲請意旨略以：受刑人陳豪因違反森林法等案件，先後
    經判決確定如附表（聲請書附表錯載之處，業經本院更正，
    詳如本件附表所示），應依刑法第53條及第51條第5款、第7
    款，定其應執行之刑，爰依刑事訴訟法第477條第1項聲請裁
    定等語。
二、按數罪併罰，有2裁判以上者，依刑法第51條規定，定其應
    執行刑；數罪併罰，宣告多數有期徒刑者，於各刑中之最長
    期以上，各刑合併之刑期以下，定其刑期。但不得逾30年。
    宣告多數罰金者，於各刑中之最多額以上，各刑合併之金額
    以下，定其金額，刑法第53條、第51條第5款、第7款分別定
    有明文。
三、次按，數罪併罰，應依分別宣告其罪之刑為基礎，定其應執
    行刑，此觀刑法第51條規定自明，故一裁判宣告數罪之刑，
    雖曾經定其執行刑，但如再與其他裁判宣告之刑定其執行刑
    時，前定之執行刑當然失效，仍應以其各罪宣告之刑為基礎
    ，定其執行刑，不得以前之執行刑為基礎，以與後裁判宣告
    之刑，定其執行刑（最高法院59年台抗字第367號裁定意旨
    參照）；而上開更定之應執行刑，不應比前定之應執行刑加
    計其他裁判所處刑期後為重，否則即與法律秩序理念及法律
    目的之內部界限有違，難認適法（最高法院93年度台非字第
    192號判決意旨可參）。查附表編號1至編號3所示之3罪、附
    表編號5至編號12所示之8罪，雖曾經本院以109年度原訴字
    第9號、110年度原訴緝字第6號判決，定其應執行刑為有期
    徒刑9月、3年，併科罰金新臺幣250萬元，然依前揭說明，
    前定之執行刑當然失效，本院應以其各罪宣告刑為基礎，定
    其執行刑，且本院定應執行刑，除不得逾越刑法第51條第5
    款所定法律之外部界限，亦應受內部界限之拘束，本於罪責
    相當之要求，在上開內、外部性界限範圍內，綜合斟酌受刑
    人犯罪行為之不法與罪責程度，及對其施以矯正之必要性，
    予以裁定應執行之刑。
四、再按，二裁判以上數罪，縱其中一部分已執行完畢，如該數
    罪尚未全部執行完畢，因與刑法第54條及司法院院字第1304
    號解釋所謂僅餘一罪之情形有別，自仍應依刑法第53條之規
    定，定其應執行刑。而定應執行之刑，應由犯罪事實最後判
    決之法院檢察官聲請該法院依法裁定，不能因犯罪之一部分
    所科之刑業經執行完畢，而認檢察官之聲請為不合法，予以
    駁回，至已執行部分，自不能重複執行，應由檢察官於指揮
    執行時扣除之，此與定應執行刑之裁定無涉（最高法院81年
    度台抗字第464號、86年度台抗字第472號裁判意旨參照）。
    查受刑人所犯如附表編號1至編號3所示之罪，依臺灣高等法
    院被告前案紀錄表所載，雖已於民國111年5月7日執行完畢
    ，參照上揭最高法院裁判意旨，仍得由檢察官於換發執行指
    揮書時，扣除該部分已執行完畢之刑，並不影響本件應予定
    其應執行刑之結果。
五、經查，受刑人陳豪因違反森林法等案件，先後經本院分別判
    處如附表所示之刑，均經分別確定在案，其中附表編號5至
    編號12所示之宣告刑欄，應更正為「應執行有期徒刑3年，
    併科罰金新臺幣250萬元」，合先敘明。又其中編號4至編號
    12所示之罪所處之刑係不得易科罰金；編號1至編號3所示之
    罪所處之刑係得易科罰金，依刑法第50條第1項但書規定原
    不得就附表編號1至編號12所示之罪刑定應執行刑，然受刑
    人已於民國111年9月5日在臺灣新竹地方檢察署受刑人定執
    行刑或易科罰金意願回覆表勾選「是」（請求檢察官聲請合
    併定應執行刑，本件不聲請易科罰金、不聲請易服社會勞動
    服務及亦不撤回聲請）並於其上簽名，此有上開意願回覆表
    1紙附卷可參（本院卷第13頁），是以受刑人已向檢察官聲
    請定應執行刑，合於刑法第50條第2項之規定。
六、爰審酌受刑人所犯附表之罪，編號4至編號12所示之罪均為
    竊取森林主產物貴重木罪，其犯罪類型、行為態樣、動機均
    相同或相類，責任非難重複程度較高，但與編號1至編號3所
    示之罪為施用第一級、第二級毒品罪間，罪質迥異，侵害法
    益、犯罪情節有所不同，是權衡上開各罪之法律目的、受刑
    人之犯罪情節及行為次數等情，並考量受刑人於本院以書面
    通知其對本案聲請表示意見後，具狀陳稱：其因眼睛病痛欲
    自行緩解始施用毒品，深感難過自責，其於審判中均坦承犯
    行，懇請本院賜予自新機會，讓其早日返家侍奉年邁雙親等
    語，而就其所犯前揭各罪為整體非難評價，定其應執行如主
    文所示之刑。至附表編號4至編號12所示依法不得易科罰金
    之罪，與編號1至編號3所示依法得易科罰金之罪併合處罰，
    依照司法院釋字第679號、第144號、院字第2702號解釋意旨
    ，本院於定執行刑時，自無庸為易科罰金折算標準之諭知，
    附此敘明。
七、末按，罰金易服勞役以新臺幣1千元、2千元或3千元折算一
    日，但勞役期限不得逾一年；依第51條第7款所定之金額，
    其易服勞役之折算標準不同者，從勞役期限較長者定之；罰
    金總額折算逾一年之日數者，以罰金總額與一年之日數比例
    折算。依前項所定之期限，亦同，刑法第42條第3、4、5項
    分別定有明文。數罪併罰之裁判，應依分別宣告其罪之刑為
    基礎，本於法定標準定其應執行之刑，並非重新判決，縱部
    分裁判之易刑處分折算標準或有不同，亦應依原確定裁判所
    諭知之折算標準為基礎，而刑法第42條第4、5項之規定，乃
    關於罰金易服勞役折算標準之比較適用，以及罰金總額（含
    單一宣告罰金刑及數罪併罰定執行刑之情形）折算勞役期限
    逾1年之折算標準。查本件附表編號5、6、7、9、10、12所
    示之罪，原確定判決所諭知之罰金易服勞役之折算標準為以
    1千元折算1日，附表編號11所示之罪之折算標準為以2千元
    折算1日，附表編號4、8所示之罪之折算標準為以罰金總額
    與1年之日數比例折算，然本件定執行罰金刑為250萬元，依
    前開法定標準折算已逾1年，則罰金如易服勞役，即應以罰
    金總額與1年之日數比例折算。　　　　　
八、依刑事訴訟法第477條第1項，刑法第53條、第51條第5款、
    第7款、第42條第5項、第50條第2項，裁定如主文。
中　　華　　民　　國　　111 　年　　10　　月　　24　　日
                  刑事第五庭  法　官　李宇璿

以上正本證明與原本無異。
如不服本裁定，應於裁定送達後5日內向本院提出抗告狀。
中　　華　　民　　國　　111 　年　　10　　月　　25　　日
                               書記官  鍾佩芳